【裁判字號】    98,裁,246
【裁判日期】    980205
【裁判案由】    考試
【裁判全文】
最  高  行  政  法  院  裁  定
                                       98年度裁字第246號
抗  告  人  甲○○原名：蔡秉.
上列抗告人因與相對人考選部間考試事件，對於中華民國97年12
月8日臺北高等行政法院97年度再字第121號裁定，提起抗告，本
院裁定如下︰
    主  文
抗告駁回。
抗告訴訟費用由抗告人負擔。
    理  由
一、按抗告法院認抗告為不合法或無理由者，應為駁回抗告之裁
    定。
二、原裁定以：抗告人提起上訴，未據繳納裁判費，經原審法院
    於民國97年11月24日裁定，命抗告人於收受送達後7日以內
    補正，該裁定已於97年11月27日送達，由抗告人蓋章收受，
    有送達證書在卷可稽，抗告人逾期迄未補正，且於97年12月
    2日擬具異議書，聲明依行政訴訟法第98條之2第2項規定，
    免予以徵收，抗告人不願補正裁判費至明，其上訴自非合法
    ，而駁回抗告人之上訴，核無不合。
三、抗告意旨略謂：依行政訴訟法第98條之2第2項規定「發回或
    發交更審再行上訴，或依第257條第2項為移送，經判決後再
    行上訴者，免徵裁判費。」本案係經本院97年度裁字第2745
    號裁定移送原審法院更為審理，自符合前開行政訴訟法免徵
    裁判費之規定，惟原裁定（即97年度再字第121號裁定）對
    免徵裁判費乙事，及抗告人於97年12月所提之異議理由，均
    未予以斟酌，原裁定顯有足以廢棄之重大事由，難予維持等
    語。
四、本院按：行政訴訟法第98條之2第2項：「發回或發交更審再
    行上訴，或依第257條第2項為移送，經判決後再行上訴者，
    免徵裁判費。」第257條第2項：「因高等行政法院無管轄權
    而廢棄原判決者，應以判決將該事件移送於管轄行政法院。
    」本件抗告人在原審提起上訴之對象即原審97年度再字第12
    1號判決(以下稱原判決)，係抗告人對本院96年度判字第146
    8號確定判決，以有行政訴訟法第273條第1項第11款至第14
    款事由，提起再審之訴，經本院97年度裁字第2745號裁定，
    以無管轄權，依同法第18條準用民事訴訟法第28條第1項，
    移送原審法院審理。原判決裁判之案件，並非本院發回或發
    交更審之案件，亦非本院依第257條第2項為移送之案件，是
    抗告人對原判決提起上訴，並非行政訴訟法第98條之2第2項
    所規定之上訴，自無該規定免徵裁判費之適用。抗告意旨以
    其上訴符合行政訴訟法第98條之2第2項免徵裁判費規定之適
    用，指摘原裁定違法，求予廢棄，並無理由，應予駁回。
五、據上論結，本件抗告為無理由，依行政訴訟法第104條、民
    事訴訟法第95條、第78條，裁定如主文。
中    華    民    國    98    年    2     月    5     日
                    最高行政法院第五庭
                        審判長法官  黃  璽  君
                              法官  黃  秋  鴻
                              法官  鄭  忠  仁
                              法官  黃  本  仁
                              法官  吳  東  都
以  上  正  本  證  明  與  原  本  無  異
中    華    民    國    98    年    2     月    6     日
                              書記官  郭  育  玎


司法院資訊處製作；財團法人民間司法改革基金會備份。
